【裁判字號】    96,易,2842
【裁判日期】    970505
【裁判案由】    詐欺
【裁判全文】
臺灣臺中地方法院刑事判決              96年度易字第2842號
公  訴  人  臺灣臺中地方法院檢察署檢察官
被      告  辛○○
            丁○○
上  一  人
選任辯護人  吳憲明律師
被      告  丙○○
            庚○○
上  一  人
選任辯護人  羅豐胤律師
            黃幼蘭律師
上列被告等因詐欺案件，經檢察官提起公訴（九十四年度偵字第
一七二五五號），本院判決如下：
    主    文
辛○○共同連續意圖為自己不法之所有，以詐術使人將本人之物
交付，處有期徒刑貳年。扣案之中藥材拾貳包、私酒貳桶（貳
拾公升裝）、藥酒貳桶（拾公升裝）、鹿茸貳支、鹿茸切片盒
、空罐貳罈、帳冊壹本、客戶資料壹本、客戶資料拾捌張、儲金
本本（含提款卡張），均沒收。
丁○○共同連續意圖為自己不法之所有，以詐術使人將本人之物
交付，處有期徒刑壹年貳月，減為有期徒刑柒月。扣案之中藥材
拾貳包、私酒貳桶（貳拾公升裝）、藥酒貳桶（拾公升裝）、
鹿茸貳支、鹿茸切片盒、空罐貳罈、帳冊壹本、客戶資料壹本
、客戶資料拾捌張、儲金本本（含提款卡張），均沒收。
丙○○共同連續意圖為自己不法之所有，以詐術使人將本人之物
交付，處有期徒刑壹年陸月，減為有期徒刑玖月。扣案之中藥材
拾貳包、私酒貳桶（貳拾公升裝）、藥酒貳桶（拾公升裝）、
鹿茸貳支、鹿茸切片盒、空罐貳罈、帳冊壹本、客戶資料壹本
、客戶資料拾捌張、儲金本本（含提款卡張），均沒收。
庚○○無罪。
    犯罪事實
一、辛○○並無中醫師或藥劑師執照，亦無調配中藥之專門技術
    ，竟於附表壹所示之時、地，分別與明知上情之丁○○、丙○○及代號「氏夫婦」、「王」、「滿母」、「樣」、「英
    、靖」、「世民夫婦」之真實姓名年籍不詳之成年人等（下
    稱「氏夫婦」、「王」、「滿母」、「樣」、「英、靖」、
    「世民夫婦」），共同基於意圖為自己不法所之概括犯意聯
    絡，推由丁○○、丙○○、「氏夫婦」、「王」、「滿母」
    、「樣」、「英、靖」、「世民夫婦」分組假扮為夫妻，至
    附表壹所示之醫院或其他處所，向在醫院內候診或路旁之老
    年病患或家屬探詢其所患病症後，即訛稱：有藥酒可治癒此
    一疾病云云，致如附表壹所示之黃鳳娥等人陷於錯誤，跟隨
    丁○○、丙○○或「氏夫婦」、「王」、「滿母」、「樣」
    、「英、靖」、「世民夫婦」等人至臺中縣后里鄉○○路一
    一二○巷二一號辛○○住處內，再由辛○○向黃鳳娥等人吹
    噓鹿茸藥酒之不實療效，誆騙喝該鹿茸藥酒所患疾病即可治
    癒，丁○○、丙○○或「氏夫婦」、「王」、「滿母」、「
    樣」、「英、靖」、「世民夫婦」等人則在一旁附和謊稱某
    人喝該藥酒所患病症即痊癒云云，致如附表壹所示之黃鳳娥
    等人為求所患疾病能治癒而陷於錯誤，分別以附表壹所示之
    價額向辛○○購買實際上並無任何醫療效果之鹿茸藥酒，而
    共同連續詐得附表壹所示之金錢。辛○○事後則將黃鳳娥等
    人購買鹿茸所得金錢之一半分與至醫院攬客之人員，再由該
    等人員平分。嗣於民國九十四年六月二十三日上午十時三十
    分許，經警持本院核發之搜索票前至臺中縣后里鄉○○路一
    一二○巷二一號搜索查獲，並扣得中藥材三十二包、私酒二
    桶（二十公升裝）、藥酒二桶（十公升裝）、鹿茸二支、鹿
    茸切片三盒、紅蘿蔔切片一包、清草膠二盒、空罐二罈、帳
    冊一本、客戶資料一本、客戶資料十八張、儲金本三本（含
    提款卡三張），及現金新臺幣（下同）二萬三千元等物。
二、案經臺中縣警察局大甲分局報請臺灣臺中地方法院檢察署檢
    察官偵查起訴。
    理    由
壹、有罪部分：
一、程序方面
  (一)按被告以外之人於審判外之言詞或書面陳述，除法律有規定
    者外，不得作為證據；又被告以外之人於審判外之陳述，雖
    不符前四條之規定，而經當事人於審判程序同意作為證據，
    法院審酌該言詞陳述或書面陳述作成時之情況，認為適當者
    ，亦得為證據，刑事訴訟法第一百五十九條第一項及第一百
    五十九條之五第一項分別定有明文。查被告辛○○、丙○○
    於本院審理時同意將附表壹所示被害人於警詢中之陳述做為
    證據（參見本院卷(一)第五○頁頁），且本院審酌各該警詢筆
    錄作成時之情況，亦認為適當，則依刑事訴訟法第一百五十
    九條之五第一項之規定，為傳聞法則之例外，有證據能力；
    另被告丁○○之選任辯護人知附表壹所示被害人之警詢筆錄
    有第一百五十九條第一項不得為證據之情形，但未於言詞辯
    論終結前聲明異議，依刑事訴訟法第一百五十九條之五第二
    項之規定，視為有同條第一項之同意，為傳聞法則之例外，
    本院自均得引為判決參考之依據，合先敘明。
  (二)按被告以外之人於審判外之言詞或書面陳述，除法律有規定
    者外，不得作為證據；又被告以外之人於偵查中向檢察官所
    為之陳述，除顯有不可信之情況者外，得為證據，刑事訴訟
    法第一百五十九條第一項及第一百五十九條之一第二項分別
    定有明文。查證人乙○○○、壬○○、甲○○、詹益盛、林
    萬盛、戊○、白陳聘於偵查中向檢察官所為之陳述，被告辛○○、丁○○、丙○○三人及被告丁○○之辯護人並未主張
    有何不適當之處，且本院審酌該偵查筆錄作成時之情況，並
    無顯有不可信之情況，則依刑事訴訟法第一百五十九條之一
    第二項之規定，為傳聞法則之例外，有證據能力，本院自得
    引為判決參考之依據。
二、上揭事實，業據被告丁○○於本院審理時坦承不諱，核與附
    表壹編號三、六、八、九、十二、十三、十五、十六所示被
    害人郭秀鳳、乙○○○、白陳聘、黃林英敏、董陳雪、林萬
    盛、己○○、徐罔於警詢中指述，及證人乙○○○、林萬盛
    、白陳聘於偵查中證述，及證人乙○○○、董陳雪、己○○
    於本院審理時證述遭被告丁○○詐騙等情相符，並有被告辛○○寫給被害人乙○○○、白陳聘、黃林英敏、董陳雪、林
    萬盛之藥單影本八紙附卷可稽（參見警卷第七三、一九○、
    二一二、九○、一二○頁），且經檢驗被害人己○○、詹來
    足、林秋香提供向辛○○購買之藥酒，其內雖含有人參、何
    首烏、大棗、玉竹、桂皮、桂枝、菟絲子、茯苓、熟地黃、
    杜仲、黃耆、當歸、白朮、山藥、黨參、麥門冬、川芎、白
    芍藥、紅骨蛇、鹿茸、桑枝、枸杞子等藥材，有行政院衛生
    署藥物食品檢驗局九十四年九月七日藥檢參字第○九四九四
    二三七八四號檢驗成積書附卷可憑（參見警卷第二頁），然
    上開藥材並無治療心臟病、關節炎、老人病、腎衰竭、膝酸
    痛等病症之療效，此亦有行政院衛生署九十七年三月三日署
    授藥字第○九七○○○○七三五號函附之本草綱目藥性說明
    （參見本院卷(一)第一五二頁至二四九頁）在卷可稽；復有中
    藥材三十二包、私酒二桶（二十公升裝）、藥酒二桶（十公
    升裝）、鹿茸二支、鹿茸切片三盒、空罐二罈、帳冊一本、
    客戶資料一本、客戶資料十八張、儲金本三本（含提款卡三
    張）扣案可資佐證，足證被告丁○○確有不法所有之意圖，
    並施用詐術使附表編號三、六、八、九、十二、十三、十五
    、十六所示被害人陷於錯誤，誤信該藥酒可治癒所患疾病而
    向被告辛○○購買藥酒，進而交付金錢，是被告丁○○自白
    與事實相符。
三、訊據被告辛○○固坦承有僱請被告丁○○、丙○○等人至醫
    院找尋老年病患至其臺中縣后里鄉○○路一一二○巷二一號
    住處內，再由其販賣藥酒予老年病患等情不諱，惟被告辛○○矢口否認有何詐欺犯行，辯稱：伊沒有詐欺，伊藥單是針
    對筋骨酸痛之治療云云。被告丙○○固坦承與被告丁○○並
    非夫妻，有至醫院找老年病患，宣稱藥酒療效很好，並把老
    年病患帶至被告辛○○住處購買藥酒等情不諱，惟矢口否認
    有何詐欺犯行，辯稱：伊需要工作，伊在九十四年六月中旬
    才加入，只帶客人去三次云云。然查：
  (一)被告丁○○於本院審理時證稱：被告辛○○說有偏方要伊帶
    客人去那邊拿偏方，被告辛○○會跟客人解說鹿茸好處、使
    用方法、如何服用，如果客人是酸痛，被告辛○○會說是專
    門治療酸痛，如果客人有關節炎會說是專門治關節炎，如果
    客人說血糖太低也有痊癒療效，針對客人病狀就說有什麼療
    效等語（參見本院卷(一)第八○、八四頁），被告丙○○亦於
    本院審理時自承：在物色客戶時，看他們有什麼病，就會跟
    他們說有一種藥單或者是有一種藥酒可以治療他們的病，且
    還有說某某人喝了後就完全痊癒等語（參見本院卷(二)第六八
    頁），又附表壹所示被害人於警詢中，及證人乙○○○、壬○○、甲○○、詹益盛、林萬盛、戊○、白陳聘於偵查中，
    證人乙○○○、壬○○、董陳雪、己○○、戊○、林梅（戊○之妻）於本院審理時均指述或證稱被告辛○○、丙○○、
    丁○○在推銷時均陳稱該藥酒有神奇療效，某某人患有何病
    喝了該藥酒都能痊癒等語（參見警卷第五五、六一、六四、
    六九、七五、八○、八六、九二、九六、一○二、一一六、
    一五九、一七二、一八六、一九二、二○四、二○九，偵卷
    第三四、三五、三九、四一、四二頁，本院卷(二)第一八頁背
    面、二○、二五、二七、二八頁背面、二九、四九、五四頁
    ），且扣案帳冊等資料中，亦有附表壹所示被害人之購買紀
    錄（參見警卷第二三四、二三五、二三六、二四三、二四四
    、二四九、二五○、二五二、二五三頁），復有附表壹編號
    六、七、八、九、十二、十三、十四所示被害人乙○○○、
    甲○○、白陳聘、黃林英敏、董陳雪、林萬盛、戊○提出之
    藥單在卷可憑（參見警卷第七三八四、、一九○、二一二、
    九○、一二○、一六○頁）。惟衡諸情理，世間絕無可治百
    病之藥酒，且被告辛○○所販賣之藥酒並無任何療效，業如
    前述，足見被告辛○○、丙○○二人明知該藥酒對渠等找來
    之老年病患之病症並無任何療效，猶仍以不實言詞吹噓藥酒
    療效，顯已對上開老年病患施用詐術，以謀求老年病患誤信
    該藥酒可治癒所患疾病而出資購買藥酒，是被告辛○○、丙○○確有不法所有之意圖，被告辛○○、丙○○之詐欺犯行
    ，洵堪認定。
  (二)被告丙○○雖辯稱：伊在九十四年六月中旬才加入，只帶客
    人去三次，最後一次是被害人徐罔，她還沒買即為警察查獲
    云云，然被告辛○○於本院審理時供稱：扣案帳冊上面寫司
    機是指到醫院或是其他地方招攬客人之人，帳冊上面寫「南
    佑夫婦、小月」是指被告丁○○、丙○○，「南佑夫婦葉」
    也是指被告丁○○、丙○○，被告丁○○除了跟被告丙○○
    搭檔夫妻外，並沒有跟其他女子搭檔，帳冊上面寫「氏夫婦
    」是指被告丁○○、丙○○以外之其他男女等語（參見本院
    卷(二)第六六頁背面），則參以扣案之帳冊等相關資料（影印
    附於警卷），其中警卷第二三四頁資料記載九十四年六月七
    日係「南佑夫婦」誘騙被害人董陳雪至被告辛○○住處，警
    卷第二三六頁資料記載同年五月三日係「南佑夫婦」誘騙被
    害人郭秀鳳至被告辛○○住處、同年五月十七日係「南佑夫
    婦」誘騙被害人乙○○○至被告辛○○住處、同年五月三十
    日係「南佑夫婦」誘騙被害人白陳聘至被告辛○○住處、同
    年五月三十一日係「南佑夫婦」誘騙被害人黃林英敏至被告
    辛○○住處，警卷第二四三頁資料記載同年六月十七日係「
    南佑夫婦」誘騙被害人己○○至被告辛○○住處，警卷第二
    四四頁資料記載同年五月十七日係「南佑夫婦」誘騙被害人
    乙○○○至被告辛○○住處，警卷第二四九頁資料記載同年
    六月十三日係「南佑夫婦」誘騙被害人林萬盛至被告辛○○
    住處，足見附表壹編號三、六、八、九、十二、十三、十五
    、十六所示之被害人郭秀鳳、乙○○○、白陳聘、黃林英敏
    、董陳雪、林萬盛、己○○、徐罔均是被告丙○○與被告丁○○一同哄騙至被告辛○○前揭住處，被告丙○○前揭置辯
    顯係臨訟飾卸之詞，其早於九十四年五月三日即與被告辛○○、丁○○有犯意聯絡與行為分擔，且其犯行不只三次。
  (三)按被告或共犯自白，不得作為有罪判決之唯一證據，仍應調
    查其他必要之證據，以察其是否與事實相符，刑事訴訟法第
    一百五十六條第二項定有明文。公訴人認被告辛○○、丁○○、丙○○尚有以劣質鹿茸代替高級鹿茸，並以紅蘿蔔切片
    鋪墊在藥酒缸底部，其上再鋪置少許鹿茸，使被害人以為已
    放置所購買足量之鹿茸藥酒等詐術行為。然被告辛○○、丁○○、丙○○均否認有以劣質鹿茸代替高級鹿茸，又被害人
    等亦無人指證被告辛○○、丁○○、丙○○有以劣質鹿茸代
    替高級鹿茸，且檢察官亦未證明扣案之鹿茸品質較被告辛○○販賣之鹿茸藥酒品質為佳，或被告辛○○、丁○○、丙○○有吹噓鹿茸之品質等情，實難單以被告辛○○自承以每兩
    三百至五百元價格購入後，再以每兩一千八百元價格售出即
    謂被告辛○○此部分施用詐術，蓋在自由經濟市場中，對商
    品之訂價係依其供需原則，不能以售出價格高於進價，即認
    有施用詐術之虞。復被告辛○○堅詞否認有何以紅蘿蔔代替
    鹿茸浸泡藥酒之情事，陳稱：扣案之紅蘿蔔係伊用來切片用
    的等語，而被告丁○○雖於警詢中供稱：查扣之紅蘿蔔是用
    來假裝鹿茸秤重驗人用的云云（參見警卷第二五頁），然其
    在偵查中改稱：伊是指將紅蘿蔔放在鋁箔紙上再秤給客人看
    云云（參見偵查卷第二一頁），在本院審理時又改稱：伊沒
    有看到被告辛○○放紅蘿蔔在藥罐內等語（參見本院卷(一)第
    四八頁），又以證人身分證稱：鹿茸切太多會太浪費，所以
    會放一些紅蘿蔔在底層，上面放一層鹿茸，外面是鋁箔包著
    ，事實上伊不知道藥酒裏面有無紅蘿蔔等語（同上卷第八八
    頁），則其供述前後不一，已不足為被告辛○○、丙○○不
    利認定，況被害人己○○、乙○○○、林秋香提供之藥酒經
    行政院衛生署藥物食品檢驗局檢驗，其內有鹿茸成分，並未
    記載有紅蘿蔔成份，此有該局九十四年九月七日藥檢參字第
    ○九四九四二三七八四號檢驗成績書一紙附卷足憑，足見被
    害人指述被告辛○○以紅蘿蔔代替鹿茸云云，係屬誤會，併
    予敘明。
四、被告辛○○、丁○○、丙○○行為後，刑法於九十四年二月
    二日修正公布，於九十五年七月一日施行，而行為後法律有
    變更者，適用行為時之法律，但行為後之法律有利於行為人
    者，適用最有利於行為人之法律，現行刑法第二條第一項訂
    有明文，此條規定乃與刑法第一條罪刑法定主義契合，而貫
    徹法律禁止溯及既往原則，係規範行為後法律變更所生新舊
    法律比較適用之準據法，是刑法第二條本身雖經修正，但刑
    法第二條既屬適用法律之準據法，本身尚無比較新舊法之問
    題，應一律適用裁判時之現行刑法第二條規定以決定適用之
    刑罰法律，先予敘明。又本次刑法修正之比較新舊法，應就
    罪刑有關之共犯、未遂犯、想像競合犯、牽連犯、連續犯、
    結合犯，以及累犯加重、自首減輕暨其他法定加減原因（如
    身分加減）與加減例等一切情形，綜其全部罪刑之結果而為
    比較，最高法院九十五年五月二十三日著有九十五年度第八
    次刑庭會議決議可資參照。是以：
  (一)被告辛○○、丁○○、丙○○行為後，刑法第五十六條連續
    犯之規定，業於九十四年二月二日修正公布刪除，並於九十
    五年七月一日施行，因行為後新法業已刪除連續犯之規定，
    此刪除雖非犯罪構成要件之變更，但顯已影響行為人刑罰之
    法律效果，自屬法律有變更。依行為時之舊法，被告辛○○
    、丁○○、丙○○數犯罪行為僅以一罪論，而依裁判時之新
    法，被告辛○○、丁○○、丙○○數犯罪行為即須分論併罰
    ，比較新、舊法結果，新法並未有利於被告辛○○、丁○○
    、丙○○，依新修正刑法第二條第一項規定，應適用較有利
    於被告辛○○、丁○○、丙○○之行為時法律即舊法論以連
    續犯。
  (二)刑法第二十八條關於共犯之規定，由原條文：「二人以上共
    同實施犯罪之行為者，皆為正犯」，修正為：「二人以上共
    同實行犯罪之行為者，皆為正犯」，限縮舊法共同正犯適用
    之範圍，不包括陰謀共同正犯及預備共同正犯，本案雖不因
    刑法第二十八條之上述修正，而影響被告辛○○、丁○○、
    丙○○罪責，然比較結果，以新法有利於被告辛○○、丁○○、丙○○，但綜合被告辛○○、丁○○、丙○○全部罪刑
    結果，應一體適用修正前刑法規定，較有利於被告辛○○、
    丁○○、丙○○，因而適用修正前刑法第二十八條規定。
  (三)綜合上述各條文修正前、後之比較，揆諸前揭最高法院決議
    及修正後刑法第二條第一項規定之「從舊、從輕」原則，自
    應適用被告辛○○、丁○○、丙○○行為時之法律，即修正
    前刑法連續犯、共犯之相關規定，予以論處。
五、核被告辛○○如附表壹編號一至十五之所為，及被告丁○○
    、丙○○如附表壹編號三、六、八、九、十二、十三、十五
    之所為，均係犯刑法第三百三十九條第一項之詐欺取財罪；
    被告辛○○、丁○○、丙○○如附表壹編號十六之所為，係
    犯刑法第三百三十九條第三項、第一項之詐欺取財未遂罪。
    附表壹編號十六所示被害人徐罔尚未購買藥酒，被告辛○○
    、丁○○、丙○○即為警查獲等情，業經被害人徐罔於警詢
    時陳述明確，故被告辛○○、丁○○、丙○○此次詐欺犯行
    ，尚未得逞，公訴人認被告辛○○、丁○○、丙○○對附表
    壹編號十六所示被害人徐罔詐欺既遂，有所誤會，惟因其罪
    名同為「詐欺」，僅行為態樣有既遂未遂之分，即無庸引刑
    事訴訟法第三百條變更檢察官起訴之法條。被告辛○○等人
    販賣藥酒，雖宣稱其有療效，然此僅為渠等施用詐術之手段
    ，該藥酒本身並無治療疾病之效果，業如前述，故非藥事法
    所稱之藥品，尚無藥事法規範之相關問題，併予敘明。被告
    辛○○、丁○○、丙○○就附表壹編號三、六、八、九、十
    二、十三、十五、十六所示之犯行，有犯意聯絡與行為分擔
    ，為共同正犯；被告辛○○與「英、靖」就附表壹編號一所
    示之犯行，有犯意聯絡與行為分擔，為共同正犯；被告辛○○與「王、滿母」就附表壹編號二、四、五所示之犯行，有
    犯意聯絡與行為分擔，為共同正犯；被告辛○○與「樣」就
    附表壹編號七所示之犯行，有犯意聯絡與行為分擔，為共同
    正犯；被告辛○○與「氏夫婦」就附表壹編號七、十、十一
    所示之犯行，有犯意聯絡與行為分擔，為共同正犯；被告辛○○與「世民夫婦」就附表壹編號十四所示之犯行，有犯意
    聯絡與行為分擔，為共同正犯。被告辛○○、丁○○、丙○○先後多次詐欺取財之行為，分別既遂與未遂，其時間緊接
    ，手法相同，觸犯構成要件相同之罪，顯係出於概括犯意反
    覆為之，為連續犯，應依修正前刑法第五十六條之規定，以
    一罪論並加重其刑。起訴書犯罪事實欄雖記載被告辛○○、
    丁○○、丙○○犯罪時間係自九十四年六月初某日起至本件
    查獲時止，然起訴書證據並所犯法條欄卻將購買藥酒時間在
    九十四年六月初某日之前之人亦列為被害人，故起訴書證據
    並所犯法條欄所列之被害人均在檢察官起訴範圍內，上開犯
    罪時間顯係誤載，併予敘明。爰審酌被告辛○○、丁○○、
    丙○○不思循正當管道賺取財物，利用老年病患疾病纏身、
    醫藥常識不足之際，趁機販賣毫無療效之藥酒，無視該藥酒
    藥性是否對被害人病情有礙，罔顧他人健康而詐騙金錢，造
    成被害人財產損失，有礙社會純正風氣，惡性非輕，且未能
    與所有被害人達成和解，均未賠償被害人損失，暨其素行、
    智識、犯罪手段，詐得金額，及被告辛○○於本案中居於主
    導地位，惡性最重，被告丙○○雖係被告丁○○找來，然其
    自始否認犯行，犯後態度欠佳，被告丁○○犯後坦承犯行，
    態度尚可等一切情狀，各量處如主文所示之刑，以資懲儆。
    扣案之中藥材三十二包、私酒二桶（二十公升裝）、藥酒二
    桶（十公升裝）、鹿茸二支、鹿茸切片三盒、空罐二罈、帳
    冊一本、客戶資料一本、客戶資料十八張、儲金本三本（含
    提款卡三張），被告辛○○供承均係其所有，供販賣藥酒所
    用之物（參見本院卷(二)第六五頁），故均為供共犯詐欺所用
    之物，爰係刑法第三十八條第一項第二款宣告沒收；至扣案
    之紅蘿蔔切片一包、清草膠二盒、現金二萬三千元，被告辛○○供稱非供販賣藥酒所用之物及所得之物，且本院復查無
    證據證明上開物品係供詐欺所用或所得之物，又非違禁物，
    依法不予宣告沒收，附此敘明。
六、刑法第三百三十九條第一項詐欺取財罪規定其法定刑得科或
    併科銀元一千元以下罰金，然被告辛○○、丁○○、丙○○
    行為後，於九十五年六月十四日增訂刑法施行法第一條之一
    ，並規定：「中華民國九十四年一月七日刑法修正施行後，
    刑法分則編所定罰金之貨幣單位為新臺幣。九十四年一月七
    日刑法修正時，刑法分則編未修正之條文定有罰金者，自九
    十四年一月七日刑法修正施行後，就其所定數額提高為三十
    倍。但七十二年六月二十六日至九十四年一月七日新增或修
    正之條文，就其所定數額提高為三倍。」（註：刑法修正公
    布日期應為九十四年二月二日，施行日期為九十五年七月一
    日，前揭條文日期似有錯誤，但不影響本案之判斷），且九
    十四年二月二日施行公布九十五年七月一日施行之刑法第三
    十三條第五款修正為：「主刑之種類如下：五、罰金：新臺
    幣一千元以上，以百元計算之。」是依修正後之法律，刑法
    第三百三十九條第一項詐欺取財罪所得科處之罰金刑最高為
    新臺幣三萬元、最低為新臺幣一千元；而被告辛○○、丁○○、丙○○行為時適用之罰金罰鍰提高標準條例第一條前段
    規定：「依法律應處罰金、罰鍰者，就其原定數額得提高為
    二倍至十倍。但法律已依一定比率規定罰金或罰鍰之數額或
    倍數者，依其規定。」、現行法規所定貨幣單位折算新臺幣
    條例第二條規定：「現行法規所定金額之貨幣單位為圓、銀
    元或元者，以新臺幣之三倍折算之。」，及修正前刑法第三
    十三條第五款規定: 「主刑之種類如下：五、罰金：一元以
    上。」是依行為時之法律，刑法第三百三十九條第一項詐欺
    取財罪所得科處之罰金刑最高為新臺幣三萬元、最低為新臺
    幣三元。因此，比較上述修正前、後之刑罰法律，修正後法
    律並未有利於被告辛○○、丁○○、丙○○，自以被告辛○○、丁○○、丙○○行為時之舊法即依修正前刑法第三十三
    條第五款，並配合罰金罰鍰提高標準條例第一條前段為法條
    適用之依據。
七、被告丁○○、丙○○行為後，中華民國九十六年罪犯減刑條
    例於九十六年七月四日公布，於同年月十六日施行，查被告
    丁○○、丙○○本件犯行係在九十六年四月二十四日以前，
    且非中華民國九十六年罪犯減刑條例第三條所示不得減刑之
    罪，爰依中華民國九十六年罪犯減刑條例第二條第一項第三
    款，減其刑期二分之一。另被告辛○○所處刑度，已屬中華
    民國九十六年罪犯減刑條例第三條所示不得減刑之罪，不得
    減刑，併予敘明。
八、不另為無罪之諭知部分：
  (一)公訴意旨略以：附表壹編號一、二、四、五、七、十、十一
    、十四所示之被害人亦為被告辛○○、丁○○、丙○○以劣
    質鹿茸代替高級鹿茸，並以紅蘿蔔切片鋪墊在藥酒缸底部，
    其上再鋪置少許鹿茸，使被害人以為已放置所購買足量之鹿
    茸藥酒等詐術行為詐騙金錢之被害人，因認此部分被告辛○○、丁○○、丙○○亦涉犯刑法第三百三十九條第一項詐欺
    罪嫌云云。然附表壹編號一、二、四、五、七、十、十一
    、十四所示之被害人，依扣案之帳冊等相關資料（參見警卷
    第二二九、二三四、二三五、二三六、二五○頁），係由「
    氏夫婦」、「王」、「滿母」、「樣」、「英、靖」、「世
    民夫婦」等人分別哄騙至被告辛○○住處，且附表壹編號一
    、二、十四所示之被害人亦未指認被告丁○○、丙○○，足
    認被告丁○○、丙○○並未參與附表壹編號一、二、四、五
    、七、十、十一、十四所示之詐欺犯行。又被告丁○○、丙○○於本院審理時均供稱：不知有其他組成員幫被告辛○○
    找客戶等語（參見本院卷(二)第六九頁），則被告丁○○、丙○○就附表壹編號一、二、四、五、七、十、十一、十四所
    示之犯行並不知情，即無由與被告辛○○及「氏夫婦」、「
    王」、「滿母」、「樣」、「英、靖」、「世民夫婦」等人
    成立犯意聯絡，就此部分本應對被告丁○○、丙○○為無罪
    之諭知，惟檢察官認此部分與前開論罪科刑部分有修正前連
    續犯之裁判上一罪關係，爰不另為無罪之諭知。
  (二)公訴意旨略以：附表貳所示之被害人亦為被告辛○○、丁○○、丙○○以劣質鹿茸代替高級鹿茸，並以紅蘿蔔切片鋪墊
    在藥酒缸底部，其上再鋪置少許鹿茸，使被害人以為已放置
    所購買足量之鹿茸藥酒等詐術行為詐騙金錢之被害人，因認
    此部分被告辛○○、丁○○、丙○○亦涉犯刑法第三百三十
    九條第一項詐欺罪嫌云云。惟被告辛○○、丁○○、丙○○
    均堅詞否認有此部分之詐欺犯行，被告辛○○陳稱：伊只有
    在臺中縣后里鄉○○路一一二○巷二一號自己住處內販賣藥
    酒等語（參見本院卷(二)第六八頁），且起訴書中亦記載被告
    辛○○、丁○○、丙○○販賣藥酒地點為臺中縣后里鄉○○
    路一一二○巷二一號被告辛○○住處，並無他處，又起訴書
    記載被告辛○○、丁○○、丙○○詐欺犯行係自九十四年六
    月初某日起至本件查獲時止，惟附表貳編號一至十三所示被
    害人指述係在其他處所或在九十四年六月初某日前遭人詐騙
    而購買藥酒，則被告辛○○、丁○○、丙○○是否涉及此部
    分之詐欺犯行，已非無疑；再者，附表貳編號一、二、三、
    四、五、六、八、十、十二、十三所示被害人在警詢或偵查
    中亦未指證被告辛○○、丁○○、丙○○係販賣藥酒之人，
    且附表貳編號二、五、六、七、八、九、十一、十二、十三
    、十四所示被害人提出之藥單（參見警卷第一三八至一三九
    、一○六、一七○、一三二至一三四、二○○、一八三至一
    八四、一一○至一一二、二一八至二一九、一四九至一五○
    、一五三至一五四、一二四頁），與被告辛○○自承販賣藥
    酒時所寫之藥單（參見警卷第七三、八四、九○頁），在形
    式、字跡均有所不同，實難認係被告辛○○所為。公訴人復
    未就被告辛○○、丁○○、丙○○涉及附表貳所示詐欺犯行
    做進一步舉證，自難徒憑附表貳所示編號一、七、八、九、
    十一、十二所示之被害人於警詢中片面且與卷內證據不符之
    指認，而為被告辛○○、丁○○、丙○○此部分有罪之認定
    ，本院復查無其他積極證據可資證明被告辛○○、丁○○、
    丙○○有此部分之詐欺犯行，本應就此部分為無罪之諭知，
    惟檢察官認此部分與前開論罪科刑部分有修正前連續犯之裁
    判上一罪關係，爰不另為無罪之諭知。
貳、無罪部分：
一、公訴意旨略以：被告庚○○明知被告辛○○無醫師或藥師執
    照，亦無調配中藥之專門技術，竟與被告辛○○、丁○○、
    丙○○共同基於意圖為自己不法所有之犯意聯絡，由被告辛○○、丁○○、丙○○對附表壹、貳所示之被害人以劣質鹿
    茸代替高級鹿茸，並以紅蘿蔔切片鋪墊在藥酒缸底部，其上
    再鋪置少許鹿茸，使被害人以為已放置所購買足量之鹿茸藥
    酒等詐術行為，致附表壹、貳所示之被害人陷於錯誤，購買
    藥酒，若被害人金錢不足，被告庚○○則負責幫忙至被害人
    家中收取款項，因認被告雷淑敏涉有刑法第三百三十九條第
    一項詐欺取財罪嫌。
二、按犯罪事實應依證據認定之，無證據不得認定犯罪事實；又
    不能證明被告犯罪者，應諭知無罪之判決，刑事訴訟法第一
    百五十四條第二項、第三百零一條第一項分別定有明文。次
    按認定不利於被告之事實，須依積極證據，苟積極證據不足
    為不利於被告事實之認定時，即應為有利於被告之認定，更
    不必有何有利之證據；又事實之認定，應憑證據，如未能發
    現相當證據，或證據不足以證明，自不能以推測或擬制之方
    法，以為裁判之基礎，最高法院分別著有三十年上字第八一
    六號、四十年臺上字第八六號判例可資參照。
三、檢察官認被告庚○○涉有前開犯行，無非係以被告辛○○、
    丁○○、丙○○於警詢、偵查中時供稱由被告庚○○載送被
    害人回住處取款，被告庚○○亦不否認曾載送被害人回住處
    取款，被害人指述曾有女子至其住處取款，及帳冊、藥單數
    張、藥酒照片、被害人個人及購買金額資料數張、分贓明細
    等資料為其所憑之論據。訊據被告庚○○堅詞否認有何詐欺
    犯行，陳稱：伊因樂團有時在臺中演出之故，借住被告辛○○家中，伊不知道他們從事違法行為，伊只是有空就幫他們
    送一下客人，伊有二、三次幫他們收錢等語。
四、經查：
  (一)附表壹、貳所示之被害人中，除附表壹編號六、七、十一、
    十二、十四、十五、十六所示之被害人乙○○○、甲○○、
    壬○○、董陳雪、戊○、己○○、徐罔有於警詢中指認被告
    庚○○係詐騙金錢之人外，其餘被害人均未指認被告庚○○
    為詐騙之人員，則被告庚○○對附表壹編號一、二、三、四
    、五、八、九、十、十三，及附表貳所示被害人遭詐騙事實
    並未參與，且檢察官亦未舉證證明被告庚○○知悉此部分被
    害人遭詐騙情節，實難認被告庚○○為附表壹編號一、二、
    三、四、五、八、九、十、十三及附表貳所示詐欺事件之共
    同正犯。
  (二)被害人乙○○○於本院審理時以證人身分證稱：伊印象中開
    車載伊回去的人好像是被告庚○○等語（參見本院卷(二)第二
    四頁），被告庚○○亦自承係其開車載被害人乙○○○返回
    住處取錢（同上卷第二六頁），然證人乙○○○於本院審理
    時又證稱：伊不知道載伊回去的人與老闆是何關係，也沒有
    人介紹，伊在現場時，原本沒有看到載伊的女人，是伊要回
    去時該女子才出現，在載伊回去過程中，該名女子沒有向伊
    介紹與他們之關係等語（同上卷第二四頁背面），則被告庚○○並未在場對其施用詐術，被害人乙○○○前揭證詞僅足
    說明被告庚○○一同與之返家拿錢，尚難進一步證明被告庚○○與被告辛○○、丁○○、丙○○間是否存有犯意聯絡。
  (三)按我國現行刑事訴訟法，雖無關於指認犯罪嫌疑人程序之規
    定，然因指認結果恆對指認人造成新的知覺記憶，因此初次
    指認，仍須採取適當方式，以確保指認之正確性。尤其指認
    人對原本並不認識之犯罪嫌疑人所為容貌特徵等之記憶，僅
    止於犯罪發生初時匆促見面觀察而產生，印象不易深刻，故
    於實施此種指認，自應避免來自調查、偵查人員不當暗示或
    誘導介入之影響。依內政部警政署（下稱警政署）發布之「
    警察機關實施指認犯罪嫌疑人程序要領」（於九十年八月二
    十日訂定發布，九十二年十一月二十一日修正發布），明定
    司法警察、司法警察官於調查犯罪嫌疑人所為之指認，應遵
    守「於指認前應由指認人先陳述嫌疑人的特徵，不得有任何
    可能暗示、誘導之安排出現；必須告訴指認人，犯罪嫌疑人
    並不一定存在於被指認人之中；應採取選擇式之真人列隊指
    認，而非一對一、是非式的單一指認；其供選擇指認之數人
    在外形上不得有重大的差異；實施照片指認，不得以單一相
    片提供指認，並避免提供老舊照片指認」等程序事項。法務
    部於九十三年六月二十三日修正發布之「檢察機關辦理刑事
    訴訟案件應行注意事項」，其第九十九點「對於指認犯罪嫌
    疑人之方式」，亦有相類似之規範，資為偵查中認有必要為
    指認時之參考。凡此指認程序之規範要領，旨在袪除指認過
    程可能發生之誤導情事，提高指認之正確性，以防制指認錯
    誤發生，影響偵查或判決結果之正確性（最高法院九十七年
    度台上字第二六一號判決意旨參照）。查被害人甲○○雖於
    警詢中指稱：「（問：今警方帶回犯嫌辛○○、丙○○、丁○○、庚○○等四人經你現場指認該四人是否為你當時向妳
    欺騙推銷藥酒及至你家收錢之的男女？）是。」（參見警卷
    第七五頁），然從警方之設題，其內已向被害人甲○○說明
    被告辛○○、丙○○、丁○○、庚○○是「警方今日帶回之
    犯嫌」，已屬不當之暗示、誘導，且從被害人甲○○指認照
    片方式，係是非式的單一指認，並無提供選擇式之真人列隊
    指認，亦未告知犯罪嫌疑人並不一定存在於被指認人之中，
    從而被害人甲○○於警詢指認程序，有所瑕庛，欠缺可信賴
    性之保障，且被告庚○○亦爭執所有被害人於警詢時指認之
    證據能力，是被害人甲○○於警詢指認被告庚○○之陳述，
    並無證據能力。被害人甲○○於偵查中具結之證詞，僅證稱
    係被告辛○○販賣藥酒，願提供藥酒供檢方查驗等語（參見
    偵卷第三四頁），亦無法證明被告庚○○與被告辛○○、丁○○、丙○○有犯意聯絡與行為分擔。
  (四)被害人壬○○雖於警詢中指稱：「（問：今警方帶回犯嫌辛○○、丙○○、丁○○、庚○○等四人經你現場指認該四人
    是否為你當時向妳欺騙推銷藥酒及至你家收錢之的男女？）
    是。」（參見警卷第七五頁），惟警方就此指認之問法與被
    害人甲○○部分如出一轍，是被害人壬○○於警詢指認被告
    庚○○之陳述，並無證據能力，理由同上不再贅述。而被害
    人壬○○於偵查中卻具結證稱：伊忘記是否見過在庭被告等
    語（參見偵卷第四一頁），又於本院審理時證稱：伊不認得
    載伊回去拿錢之人等語（參見本院卷(二)第一二頁背面），是
    被害人壬○○於偵查及本院審理時之證詞，亦難證明被告庚○○與被告辛○○、丁○○、丙○○有犯意聯絡與行為分擔
    。
  (五)被害人董陳雪雖於警詢中指稱：「（問：今警方帶回犯嫌辛○○、丙○○、丁○○、庚○○等四人經你現場指認該四人
    是否為你當時向妳欺騙推銷藥酒及至你家收錢之的男女？）
    是。」（參見警卷第七五頁），惟警方就此指認之問法與被
    害人甲○○部分如出一轍，是被害人董陳雪於警詢指認被告
    庚○○之陳述，並無證據能力，理由同上不再贅述。另按被
    害人之為證人，與通常一般第三人之為證人不侔。被害人就
    被害經過所為之陳述，其目的在於使被告受刑事訴追處罰，
    與被告處於絕對相反之立場，其陳述或不免渲染、誇大。被
    害人縱立於證人地位具結而為陳述，其供述證據之證明力仍
    較與被告無利害關係之一般證人之陳述為薄弱。從而，被害
    人就被害經過之陳述，除須無瑕疵可指，且須就其他方面調
    查又與事實相符，亦即仍應調查其他必要之補強證據以擔保
    其陳述確有相當之真實性，而為通常一般人均不致有所懷疑
    者，始得採為論罪科刑之依據，非謂被害人已踐行人證之調
    查程序，即得恝置其他補強證據不論，逕以其陳述作為有罪
    判決之唯一證據（最高法院九十七年度台上字第二六一號判
    決意旨參照）。查被害人董陳雪於本院審理時以證人身分先
    當庭指認被告庚○○係載其回家拿錢之人，旋改稱係被告丙○○（參見本院卷(二)第二七頁），後確認為被告丙○○（同
    頁背面），則被害人董陳雪於本院審理時對案發當時之記憶
    是否清晰，已非無疑。又被害人董陳雪於本院審理時證稱：
    有見過被告庚○○，當時她在屋內，也一起說藥酒效果很好
    云云（參見本院卷(二)第二七頁背面），然除被害人董陳雪此
    一指述外，並無其他證據可資證明被告庚○○在場，且被告
    庚○○亦否認當時在場及載被害人董陳雪回家，而被害人董
    陳雪又證稱：伊九十四年六月份去警局做筆錄時，當時眼睛
    與現在一樣，都茫茫的等語（同上卷(二)第二八頁），是被害
    人董陳雪非無誤認之虞。從而，被害人董陳雪證述被告庚○○在場乙節，在無其他補強證據以擔保其陳述確有相當真實
    性之情況下，揆諸前開判決意旨，實難據以引之為對被告庚○○有罪之唯一之證據。
  (六)按共同正犯之意思聯絡，固不以明示通謀為必要，即相互間
    有默示之合致，亦屬之，然所謂默示之合致，必須由其行為
    或其他客觀情事，他人可以推知其有同意之表示始可，單純
    之無異議或未加制止，尚不能遽認有默示之合致。查被告庚○○自承有搭載被告辛○○跟隨被害人戊○返家拿錢等情不
    諱（參見本院卷第二二頁），然證人林梅即被害人戊○之妻
    於本院審理時證稱：伊拿了藥酒後，被告庚○○才回來，在
    醫院向伊推銷藥酒的女子就說阿嬸妳跟他去拿錢，她們沒有
    介紹被告庚○○是何人，伊也不知道被告庚○○是何身分，
    也沒有問被告庚○○與其他被告是何關係，伊準備要去領錢
    時，被告庚○○才回來，被告辛○○跟伊說藥酒要十萬五千
    元時，伊沒有注意被告庚○○是否有聽到，在醫院介紹藥酒
    的那個女人跟伊說被告庚○○是被告辛○○的太太等語（參
    見本院卷(二)第二○頁背面、第二一頁），則被告庚○○返回
    被告辛○○住處時，被告辛○○等人已賣藥酒予被害人戊○
    ，是被告庚○○並未在場對其施用詐術，縱有人向證人林梅
    稱被告庚○○係被告辛○○之太太，然此非被告庚○○所自
    稱，且證人林梅亦未證述被告庚○○有聽到此一稱謂，難實
    認被告庚○○知被告辛○○等人對被害人戊○施用詐術，且
    對此行為有默示之合意，自難以此而認被告庚○○有與被告
    辛○○等人有犯意聯絡。
  (七)被害人己○○於警詢中指稱：「（問：警方如查緝該四名男
    女到場，妳是否能明確指認？）可以，我對他們四人印象很
    深刻」（參見警卷第五五頁），然其又指稱：當時被告丙○○在大甲光田醫院向伊攬客推銷，後由被告丁○○引導伊到
    臺中縣后里鄉○○路一一二○巷二一號後，由被告丁○○、
    丙○○、辛○○及另一不知名女子共同向伊詐騙說他們的藥
    酒有多麼的神奇且能醫治百病等等，伊經他們哄騙後就失去
    神志而向他們購買一罈藥酒價值新臺幣十一萬三千八百元，
    後就由被告丙○○尾隨到伊住處取錢等語（參見警卷第六一
    頁），則依被害人己○○指稱係由被告辛○○、丁○○、丙○○及另一名不詳女子向其詐騙藥酒可治病，並由被告丙○○至其住處拿錢等情，被告庚○○實並未在場參與本次詐騙
    行為，被害人己○○為何又向警方指認被告庚○○涉及詐騙
    ？被害人己○○於警詢之指述顯有矛盾。又被害人己○○於
    本院審理時以證人身分證稱：被告丙○○有開車至伊家拿錢
    ，被告丁○○開車載伊至被告辛○○住處，被告辛○○是在
    場解說藥酒療效之人等語（參見本院卷(二)第四九頁），亦未
    證述被告庚○○在場對其施用詐術，公訴人徒憑被害人己○○於警詢前後不一之指述，即認被告庚○○有在場對被害人
    己○○施用詐術，實有未洽。
  (八)被害人徐罔於警詢時指稱：警方查獲時有伊及被告辛○○、
    丁○○、丙○○、庚○○在場，於光田醫院及搭車前往時，
    是被告丙○○一直跟伊說有一處在開藥單吃了很有用，在臺
    中縣后里鄉○○路一一二○巷二一號時，是被告辛○○跟伊
    說有一方藥材很好，伊當時尚未購買等語（參見警卷第一○
    二頁），且被告丁○○於警詢中供稱：查獲時被告庚○○在
    樓上等語（參見警卷第二三頁），被告丙○○於本院審理時
    以證人身分證稱：最後一次被抓那次，被告庚○○都在房間
    內，警察請庚○○出來等語（參見本院卷(一)第一三八頁），
    則警方查獲時，被告庚○○雖在被告辛○○住處內，然其在
    樓上房間內，並未參與對被害人徐罔以不實詐術推銷藥酒之
    行為，實難單憑警方查獲時被告庚○○住在被告辛○○住處
    內，即認被告庚○○與被告辛○○、丁○○、丙○○有犯意
    聯絡。
  (九)被告辛○○於本院審理時以證人身分證稱：當初被告庚○○
    是跟伊一個朋友有時候到臺中跑樂團，沒有地方住，伊朋友
    跟伊說後，伊說沒有關係還有空房間，可以暫時住那裡，伊
    印象中曾拜託被告庚○○去收過二、三次錢，因為那時候伊
    在忙沒有時間，她沒有出去，伊就拜託她幫忙，伊直接告訴
    被告庚○○要收多少錢，被告庚○○錢收回來後，將錢全數
    交給伊，伊沒有分錢給被告庚○○，客人來買藥酒時，被告
    庚○○並未在場看他們買藥酒的經過等語（參見本院卷(一)第
    一二○、一二一、一二八頁），被告丁○○於本院審理時以
    證人身分證稱：被告辛○○向客人講解藥酒時，伊與被告丙○○會在場，但被告庚○○沒有在旁邊等語（參見本院卷(一)
    第八四頁），後又改稱：在交易當中確實有看到庚○○，但
    庚○○沒有調藥酒，是被告辛○○在調藥酒云云（同上卷第
    九二頁），被告丙○○於本院審理時以證人身分證稱：伊記
    得在光田醫院帶一個歐巴桑去被告辛○○住處，被告辛○○
    就會講解藥酒浸泡，伊跟被告丁○○坐在旁邊，買賣完成，
    辛○○會叫被告庚○○出來一下，送歐巴桑回去，連藥酒一
    起帶回去，順便把錢收回來，但是伊沒有聽到被告辛○○交
    代她要收多少錢，被告庚○○從一樓的其中一個房間走出來
    ，歐巴桑要回去時是被告庚○○送她回去的等語（同上卷第
    一三七頁），則除被告丁○○前後不一之證述外，並無被告
    庚○○於被告辛○○等人向被害人施用詐術販賣藥酒時在場
    之證明，被告庚○○單純替被告辛○○載被害人返家收取價
    金，經被害人具體指認亦僅有二次，已如前述，實難以此客
    觀事實，推論被告庚○○知悉被告辛○○等人對被害人施用
    詐術販賣藥酒，而有犯意之聯絡；況若被告庚○○係與被告
    辛○○有詐欺之犯意聯絡，因被告庚○○並非每次均有載送
    被害人返家拿錢，被告辛○○為求日後分贓明確，亦應如對
    被告丁○○、丙○○般，在其參與之該次賣得價款上註記係
    被告庚○○收取金錢，惟扣案之帳冊、藥單數張、藥酒照片
    、被害人個人及購買金額資料數張、分贓明細等資料，並無
    記載庚○○字樣，且無記載被告庚○○分得之款項，更徵被
    告庚○○並未與被告辛○○等人有詐欺之犯意聯絡，其二次
    向至被害人家中收取金錢，應係基於情誼幫依被告辛○○之
    偶發事件。
  (十)至公訴檢察官以被告丁○○、丙○○帶來之客人，被告辛○○未令被告丁○○、丙○○隨被害人返家取款，反令被告庚○○為之，而認被告庚○○係被告辛○○信任之人，彼此間
    具有犯意聯絡云云，然被告丙○○於本院審理時以證人身分
    證稱：伊與被告丁○○是扮演買方角色，在旁鼓吹說藥酒不
    錯等語（參見本院卷(一)第一三五頁），則被告丁○○、丙○○係假扮買方角色，並非被告辛○○所處之賣方角色，若被
    告辛○○命被告丁○○、丙○○隨被害人返家取款，極易遭
    被害人發覺渠等均為同夥而識破騙局，是被告辛○○未命被
    告丁○○、丙○○隨被害人返家取款，乃事理所當然，不能
    以此推論被告庚○○與被告辛○○等人有犯意聯絡。
五、綜上所述，本件尚乏積極證據足資證明被告庚○○與被告辛○○等人有犯意聯絡與行為分擔，且未達通常一般之人均不
    致於有所懷疑，而得確信其為真實之程度，揆諸前揭條文及
    判例意旨，尚難僅憑推測或擬制之方法，即遽為被告庚○○
    有罪之論斷。此外，本院復查無其他積極證據足資認定被告
    庚○○有何公訴人所指之詐欺犯行，被告庚○○之犯行既屬
    不能證明，依首揭規定，應諭知被告無罪之判決。
據上論斷，應依刑事訴訟法第二百九十九條第一項前段，刑法第
二條第一項前段、（修正前）第二十八條、（修正前）第五十六
條、第三百三十九條第一項、（修正前）第三十三條第五款、第
三十八條第一項第二款，中華民國九十六年罪犯減刑條例第二條
第一項第三款、第七條，罰金罰鍰提高標準條例第一條前段，判
決如主文。
中    華    民    國    97    年    5     月    5     日
                  刑事第十三庭  審判長法  官  李秋娟
                                      法  官  陳得利
                                      法  官  黃裕仁
上正本證明與原本無異。
如不服本判決，應於收受送達後十日內向本院提出上訴書狀（應
敘述具體理由並附繕本）。
上訴書狀如未敘述理由，應於上訴期間屆滿後二十日內補提理由
書於本院。
                                      書記官  王嘉仁
中    華    民    國    97    年    5     月    5     日
附錄論罪科刑法條
刑法第三百三十九條第一項
意圖為自己或第三人不法之所有，以詐術使人將本人或第三人之
物交付者，處五年以下有期徒刑、拘役或科或併科一千元以下罰
金。
附表壹：
┌──┬───┬────┬───────────────┬────┬────┐
│編號│姓  名│時    間│攬客時之地點                  │攬客之人│購買藥酒│
│    │      │        ├───────────────┼────┤金額 (新│
│    │      │        │購買藥酒之地點                │販賣之人│臺幣)   │
├──┼───┼────┼───────────────┼────┼────┤
│ 一 │黃鳳娥│93年9月 │臺北縣林口長庚醫院            │英、靖  │        │
│    │      │16日    ├───────────────┼────┤200,000 │
│    │      │        │臺中縣后里鄉○○路1120巷21號  │辛○○  │   元   │
│    │      │        │（黃鳳娥誤認為臺北縣林口附近透│        │        │
│    │      │        │天厝）                        │        │        │
├──┼───┼────┼───────────────┼────┼────┤
│ 二 │詹益盛│94年4月 │臺中縣后里甲后路后里糖場餐廳內│王、滿母│        │
│    │      │24日    ├───────────────┼────┤26,500元│
│    │      │        │臺中縣后里鄉○○路1120巷21號  │辛○○  │        │
├──┼───┼────┼───────────────┼────┼────┤
│ 三 │郭秀鳳│94年5月 │臺中縣豐原市省立醫院          │丁○○  │        │
│    │      │3日     │                              │丙○○  │        │
│    │      │        ├───────────────┼────┤30,000元│
│    │      │        │臺中縣后里鄉○○路1120巷21號  │辛○○  │        │
├──┼───┼────┼───────────────┼────┼────┤
│ 四 │林幸堂│94年5月 │臺中縣后里鄉月眉糖廠          │王、滿母│        │
│    │      │9日     ├───────────────┼────┤60,000元│
│    │      │        │臺中縣后里鄉○○路1120巷21號  │辛○○  │        │
├──┼───┼────┼───────────────┼────┼────┤
│ 五 │林秋香│94年5月 │臺中縣后里鄉月眉糖廠外        │王、滿母│        │
│    │      │13日    ├───────────────┼────┤53,100元│
│    │      │        │臺中縣后里鄉○○路1120巷21號  │辛○○  │        │
├──┼───┼────┼───────────────┼────┼────┤
│ 六 │吳詹來│94年5月 │臺中縣大甲鎮光田醫院          │丁○○  │        │
│    │足    │17日    │                              │丙○○  │        │
│    │      │        ├───────────────┼────┤255,00元│
│    │      │        │臺中縣后里鄉○○路1120巷21號  │辛○○  │        │
├──┼───┼────┼───────────────┼────┼────┤
│ 七 │甲○○│94年5月 │臺中縣大甲鎮光田醫院          │樣      │        │
│    │      │30日    │                              │氏夫婦  │        │
│    │      │        ├───────────────┼────┤34,900元│
│    │      │        │臺中縣后里鄉○○路1120巷21號  │辛○○  │        │
├──┼───┼────┼───────────────┼────┼────┤
│ 八 │白陳聘│94年5月 │臺中縣大甲鎮光田醫院          │丁○○  │        │
│    │      │30日    │                              │丙○○  │        │
│    │      │        ├───────────────┼────┤24,100元│
│    │      │        │臺中縣后里鄉○○路1120巷21號  │辛○○  │        │
├──┼───┼────┼───────────────┼────┼────┤
│ 九 │黃林英│94年5月 │臺中縣豐原市省立醫院          │丁○○  │        │
│    │敏    │31日    │                              │丙○○  │        │
│    │      │        ├───────────────┼────┤10,000元│
│    │      │        │臺中縣后里鄉○○路1120巷21號  │辛○○  │        │
├──┼───┼────┼───────────────┼────┼────┤
│ 十 │王陳圓│94年6月 │臺中縣大甲鎮李綜合醫院        │氏夫婦  │        │
│    │      │2日早上 ├───────────────┼────┤32,000元│
│    │      │10 時許 │臺中縣后里鄉○○路1120巷21號  │辛○○  │        │
├──┼───┼────┼───────────────┼────┼────┤
│十一│壬○○│94年6月 │臺中縣大甲鎮李綜合醫院        │氏夫婦  │        │
│    │      │6日     ├───────────────┼────┤39,000元│
│    │      │        │臺中縣后里鄉○○路1120巷21號  │辛○○  │        │
├──┼───┼────┼───────────────┼────┼────┤
│十二│董陳雪│94年6月7│臺中縣大甲鎮光田醫院          │丁○○  │        │
│    │      │日      │                              │丙○○  │        │
│    │      │        ├───────────────┼────┤20,700元│
│    │      │        │臺中縣后里鄉○○路1120巷21號  │辛○○  │        │
├──┼───┼────┼───────────────┼────┼────┤
│十三│林萬盛│94年6月 │臺中縣大甲鎮光田醫院          │丁○○  │        │
│    │      │13日    │                              │丙○○  │        │
│    │      │        ├───────────────┼────┤31,500元│
│    │      │        │臺中縣后里鄉○○路1120巷21號  │辛○○  │        │
│    │      │        │（林萬盛誤認為臺中縣后里鄉甲后│        │        │
│    │      │        │路1152巷3弄21號）             │        │        │
├──┼───┼────┼───────────────┼────┼────┤
│十四│戊○  │94年6月 │臺中縣大甲鎮光田醫院          │世民夫婦│        │
│    │      │13日    ├───────────────┼────┤104,400 │
│    │      │        │臺中縣后里鄉○○路1120巷21號  │辛○○  │   元   │
│    │      │        │                              │        │        │
├──┼───┼────┼───────────────┼────┼────┤
│十五│己○○│94年6月 │臺中縣大甲鎮光田醫院          │丁○○  │113,800 │
│    │      │17日    │                              │丙○○  │  元    │
│    │      │        ├───────────────┼────┤        │
│    │      │        │臺中縣后里鄉○○路1120巷21號  │辛○○  │        │
│    │      │        │                              │        │        │
├──┼───┼────┼───────────────┼────┼────┤
│十六│徐罔  │94年6月 │臺中縣大甲鎮光田醫院          │丁○○  │尚未購買│
│    │      │23日    │                              │丙○○  │        │
│    │      │        ├───────────────┼────┤        │
│    │      │        │臺中縣后里鄉○○路1120巷21號  │辛○○  │        │
└──┴───┴────┴───────────────┴────┴────┘
附表貳
┌──┬───┬────┬───────────────┬────┬──────────────┐
│編號│姓  名│時    間│攬客時之地點                  │被    害│ 備註                       │
│    │      │        ├───────────────┤金    額│                            │
│    │      │        │販賣藥酒之地點                │        │                            │
├──┼───┼────┼───────────────┼────┼──────────────┤
│ 一 │黃吳錦│92年9月 │臺中縣大甲鎮瀾宮媽祖廟        │        │黃吳錦香於警詢時指認被告劉育│
│    │香    │份      ├───────────────┤78,000元│誌、丙○○，但偵查時改稱沒見│
│    │      │        │臺中縣清水鎮○○路一處透天厝  │        │過被告四人，且購買藥酒地點非│
│    │      │        │                              │        │被告辛○○住處。            │
├──┼───┼────┼───────────────┼────┼──────────────┤
│ 二 │王金森│92年10月│臺中市○○路榮民總醫院外面    │        │王金森於警詢時指認非被告四人│
│    │      │31日    ├───────────────┤70,000元│所為，且檢具之藥單與被告劉育│
│    │      │        │臺中市○○○街62號            │        │誌所寫藥單不符，又購買藥酒地│
│    │      │        │                              │        │點非被告辛○○住處。        │
├──┼───┼────┼───────────────┼────┼──────────────┤
│ 三 │駱銘│93年2月 │臺中縣臺中港梧棲魚市場        │        │駱銘於警詢時指認非被告四人│
│    │      │20日    ├───────────────┤130,000 │所為，且購買藥酒地點非被告劉│
│    │      │        │臺中縣梧棲鎮○○路一處民宅    │   元   │育誌住處。                  │
├──┼───┼────┼───────────────┼────┼──────────────┤
│ 四 │潘玉玲│93年3月 │臺中縣后里鄉○○村○○路113號 │        │潘玉玲於警詢時指認非被告四人│
│    │      │份      │土地公廟                      │30,000元│所為。                      │
│    │      │        ├───────────────┤        │                            │
│    │      │        │臺中縣后里鄉○○路1120巷21號  │        │                            │
├──┼───┼────┼───────────────┼────┼──────────────┤
│ 五 │李次郎│93年9月 │臺中縣大甲鎮光田醫院          │        │李次郎於警詢及偵查時均指認非│
│    │      │10日    ├───────────────┤135,000 │被告四人所為，且檢具之藥單與│
│    │      │        │臺中縣后里鄉○○路1120巷21號  │   元   │被告辛○○所寫藥單不符。    │
├──┼───┼────┼───────────────┼────┼──────────────┤
│ 六 │沈許淑│93年11月│臺北市內湖國泰醫院            │        │沈許淑烝於警詢時指認非被告四│
│    │烝    │11日    ├───────────────┤110,000 │人所為，且檢具之藥單與被告劉│
│    │      │        │不詳                          │   元   │育誌所寫藥單不符。          │
│    │      │        │                              │        │                            │
├──┼───┼────┼───────────────┼────┼──────────────┤
│ 七 │官秀瓊│94年2月 │苗栗市署立醫院骨科門診外      │        │檢具之藥單與扣案之被告辛○○│
│    │      │4日     ├───────────────┤115.400 │所寫藥單不符，又購買藥酒地點│
│    │      │        │苗栗市○○里○○路1080巷9號   │   元   │非被告辛○○住處。          │
├──┼───┼────┼───────────────┼────┼──────────────┤
│ 八 │陳勉  │94年3月2│臺北馬偕醫院                  │        │陳勉於警詢時指認被告辛○○，│
│    │      │日      ├───────────────┤148,400 │但偵查時改稱沒見過被告四人，│
│    │      │        │不詳處所                      │   元   │且檢具之藥單與被告辛○○所寫│
│    │      │        │                              │        │藥單不符。                  │
├──┼───┼────┼───────────────┼────┼──────────────┤
│ 九 │劉徐瑞│94年3月 │臺北市榮民總醫院              │        │檢具之藥單與被告辛○○所寫藥│
│    │團    │23日    ├───────────────┤75,300元│單不符，且購買藥酒地點非被告│
│    │      │        │臺北市明德捷運站附近民宅內    │        │辛○○住處。                │
├──┼───┼────┼───────────────┼────┼──────────────┤
│ 十 │賴甘露│94年3月 │桃園縣龜山鄉長庚醫院          │        │賴甘露於警詢及偵查時均指認非│
│    │      │30日    ├───────────────┤39,000元│被告四人所為，且檢具之藥單與│
│    │      │        │桃園縣龜山鄉○○路附近民宅    │        │被告辛○○所寫藥單不符，又購│
│    │      │        │                              │        │買藥酒地點非被告辛○○住處。│
├──┼───┼────┼───────────────┼────┼──────────────┤
│十一│蘇神佑│94年5月 │高雄市左營區海軍總醫院        │        │檢具之藥單與被告辛○○所寫藥│
│    │      │份      ├───────────────┤50,000元│單不符，且購買藥酒地點非被告│
│    │      │        │高雄市區一處民宅              │        │辛○○住處。                │
├──┼───┼────┼───────────────┼────┼──────────────┤
│十二│黃郭菊│94年5月 │臺中縣沙鹿光田醫院外          │        │黃郭菊於警詢時指認被告辛○○│
│    │      │28日    ├───────────────┤50,000元│，但偵查時改稱沒見過被告四人│
│    │      │        │臺中縣梧棲鎮一處民宅          │        │，且檢具之藥單與被告辛○○所│
│    │      │        │                              │        │寫藥單不符，又購買藥酒地點非│
│    │      │        │                              │        │被告辛○○住處。            │
├──┼───┼────┼───────────────┼────┼──────────────┤
│十三│朱玉房│94年5月 │高雄市左營國軍醫院            │        │朱玉房於警詢時指認非被告四人│
│    │      │31日    ├───────────────┤160,000 │所為，且檢具之藥單與被告劉育│
│    │      │        │高雄縣仁武鄉山區一處民宅      │   元   │誌所寫藥單不符，又購買藥酒地│
│    │      │        │                              │        │點非被告辛○○住處。        │
├──┼───┼────┼───────────────┼────┼──────────────┤
│十四│曾榮郎│94年6月 │嘉義縣卜仔市長庚醫院          │        │檢具之藥單與被告辛○○所寫藥│
│    │      │10日    ├───────────────┤210,000 │單不符，且購買藥酒地點非被告│
│    │      │        │嘉義縣太保市太保國小附近民宅  │   元   │辛○○住處。                │
└──┴───┴────┴───────────────┴────┴──────────────┘


司法院資訊處製作；財團法人民間司法改革基金會備份。
